HOJA DE VIDA



DATOS PERSONALES

NOMBRE: Erika Alexandra Gutiérrez Rincón

DOCUMENTO DE IDENTIFICACION: 1.030.653.873

FECHA DE NACIMIENTO: 12 de abril de 1995

LUGAR DE NACIMIENTO: Bogotá D.C

DIRECCIÓN: Carrera 89 C # 42 C 18 sur

TELEFONO: 301-492-4165

EMAIL: erikha 1204@hotmail.com

PERFIL PROFESIONAL

Tecnóloga en producción industrial y diseño CNC, soy una persona con capacidad para desempeñarse en proyectos relacionados con la adaptación, transferencia o desarrollo de tecnología en el campo de la producción industrial, cuento con experiencia para operar y mantener procesos de fabricación que involucren máquinas-herramientas con CNC o convencionales, manejo de software para dibujo asistido por computador (Autocad). Competente para planificar, documentar, supervisar y coordinar actividades y recursos relacionados con la manufactura.

Persona con alto sentido de responsabilidad, cumplimiento, capacidad de trabajo en equipo y bajo presión, proactiva y con excelentes relaciones interpersonales.

FORMACIÓN ACADEMICA

Universitarios: INGENIERIA EN PROCESOS INDUSTRIALES

Escuela Tecnológica Instituto Técnico Central

Octavo Semestre

En curso

TECNOLOGÍA EN PRODUCCIÓN INDUSTRIAL Escuela Tecnológica Instituto Técnico Central Terminado 2022

TECNICO PROFESIONAL EN PROCESOS DE MANUFACTURA Escuela Tecnológica Instituto Técnico Central Terminado 2020

TECNOLOGO EN DISEÑO DE ELEMENTOS MECANICOS PARA SU FABRICACION CON MAQUINAS HERRAMIENTAS CNC SENA Centro Metalmecánico Terminado 2014

TECNICO EN MECANIZADO DE PRODUCTOS METALMECANICOS SENA Centro Metalmecánico Terminado 2012

BACHILLER TECNICO CON ENFASIS EN MECANICA I.E.D.I.T Rodrigo de Triana Terminado 2012

EXPERIENCIA LABORAL

TECNA S.A

DIBUJANTE

01 DE ENERO DE 2022 - ACTUALMENTE

FUNCIONES DESARROLLADAS

- Elaborar planos de pedido y para producción, radicación de planos para fabricación de productos requeridos.
- Diseño planos para cotización, realizar cotizaciones para clientes según requerimiento.

- Cotizar material a proveedores.
- Digitación base de datos para marquillado de equipos (Tableros de Control y Potencia) en programa Easy Mark.
- Soporte en pruebas de funcionamiento de equipos.
- Medición, verificación, redacción de informes, espesores en acabado de pintura en equipos.
- Apoyo en labores administrativas.
- Gestión documental ingeniería.

TECNA S.A

AUXILIAR DE DIBUJO

01 DE NOVIEMBRE DE 2016 - 31 DE DICIEMBRE DE 2021

FUNCIONES DESARROLLADAS

- Elaborar planos de pedido y para producción, radicación de planos para fabricación de productos requeridos.
- Diseño planos para cotización, realizar cotizaciones para clientes según requerimiento.
- Cotizar material a proveedores.
- Digitación base de datos para marquillado de equipos (Tableros de Control y Potencia) en programa Easy Mark.
- Gestión documental ingeniería.

TECNA S.A

OPERARIA CNC

04 DE AGOSTO DE 2014 – 31 DE OCTUBRE DE 2016

FUNCIONES DESARROLLADAS

- Programación y operación torno CNC Leadwell, Control Fanuc.
- Operación Centro de Mecanizado CMV.
- Lectura e interpretación de planos para fabricación.
- Grabado de piezas en metal cilíndricas.
- Control de calidad. (Calibrador pie de rey, micrómetro, galgas, patrones de rosca)
- Alistamiento de materia prima.

TECNA S.A

APRENDIZ SENA

28 DE ENERO DE 2014 A 31 DE JULIO DE 2014

FUNCIONES DESARROLLADAS

- Trazabilidad de productos.
- Auxiliar de coordinación en producción.
- Control de tiempos de mecanizado.
- Ensamble de productos.
- Marcación de accesorios y placas de identificación (Pantógrafo).
- Gestión documental de Producción.

REFERENCIAS

NOMBRE: LORENA SANCHEZ BUITRAGO

EMPRESA: INDEPENDIENTE

CARGO: REVISORA FISCAL

TELEFONO: 3152074469

NOMBRE: ANGIE BUSTOS ROA

EMPRESA: TECNA S.A

CARGO: COORDINADORA DE PLANEACION

TELEFONO: 3102895634

NOMBRE: INGRID GUTIERREZ RINCON

EMPRESA: BANCO COLPATRIA

CARGO: ADMINISTRADORA DE EMPRESAS

TELEFONO: 3123358979

ERIKA ALEXANDRA GUTIÉRREZ RINCÓN

C.C 1.030.653.873 DE BOGOTÁ D.C